臺灣臺南地方法院刑事判決　　　　　　 95年度簡上字第461號
上　訴　人
被　　　告　甲○○
上列上訴人即被告因竊盜案件，不服本院中華民國95年8月31日
第一審刑事簡易判決（95年度簡字第2406號，原聲請簡易判決處
刑案號：臺灣臺南地方法院檢察署95年度偵字第6915號），提起
上訴，本院管轄之第二審合議庭判決如下：
    主  文
甲○○部分上訴駁回。
甲○○緩刑貳年，並應向公庫支付新臺幣伍萬元。
    事實及理由
一、本案經本院審理結果，認第一審以被告共同連續犯刑法第三
    百二十條第一項之罪，判處有期徒刑六月，併諭知易科罰金
    之折算標準，認事用法及量刑均無不當，應予維持，並引用
    第一審判決書記載之事實、證據（如附件判決）。
二、上訴人即被告提起上訴意旨稱：其係到現場後才知道同案被
    告欲下手行竊，並非主謀，原審量刑過重云云。經查：原判
    決採擇證據、認定事實暨適用法律均無不當，原審並以被告
    不思正途賺取財物，竟圖不勞而獲，隨意竊取他人財物，法
    治觀念淡薄，兼衡其竊得之財物價值不多，犯罪後之態度及
    檢察官具體求處有期徒刑六月，作為刑罰裁量理由，量刑堪
    稱妥適，其上訴為無理由，應予駁回。惟查：本件被告未曾
    受有期徒刑以上刑之宣告，有臺灣高等法院被告前案紀錄表
    一份在卷可憑（見本院卷第十頁），且被告嗣後與被害人即
    失竊小貨車車主以新臺幣（下同）三萬元成立訴訟上調解，
    雙方於民國九十五年十二月十九日作成調解筆錄，並有付款
    完畢之和解書附卷可稽（見本院卷第二三、三七頁）；被告
    另與被害人即失竊車牌所有人以一千元成立和解，業已支付
    完畢，有和解書一份可查（見本院卷第三六頁）；至於被害
    人山上鄉公所部分，則因調解時未派人前往，此部分未能達
    成調解，顯非肇因於被告所致。綜上，被告經此教訓後，應
    知所警惕，信無再犯之虞，而原聲請簡易判決處刑意旨所請
    求不得宣告緩刑之情狀已不存在，本院綜合其個人及犯罪情
    狀暨事後積極和解等情狀，因認其所受宣告之刑，以暫不執
    行為適當，併諭知緩刑二年，以啟自新。惟被告未與山上鄉
    公所成立和解，且所竊得水溝蓋價值約三千元，其後將造成
    政府機關採購等行政作業程序之額外負擔，雖被告經宣告緩
    刑，仍應科予被告金錢上負擔之必要，本院審酌後，認為應
    依刑法第七十四條第二項第四款規定，命被告於本案確定後
    ，向公庫支付五萬元，用資衡平。
三、末按第二審判決書，得引用第一審判決書所記載之事實、證
    據及理由，對案情重要事項第一審未予論述，或於第二審提
    出有利於被告之證據或辯解不予採納者，應補充記載其理由
    ，刑事訴訟法第三百七十三條定有明文，併此敘明。
據上論斷，應依刑事訴訟法第四百五十五條之一第一項、第三項
、第三百六十八條、第三百七十三條，刑法第七十四條第一項第
一款、第二項第四款，判決如主文。
本案經檢察官乙○○到庭執行職務。
中　　華　　民　　國　　96　　年　　1 　　月　　23　　日
　　　　　　　　　刑事第八庭    審判長法　官　彭喜有
                                      法　官　王慧娟
                                      法　官　李東柏
以上正本證明與原本無異。
不得上訴
      　　　　　　　　　　　　　　　　書記官　簡湘雲
中　　華　　民　　國　　96　　年　　1 　　月　　23　　日
